【裁判字號】    97,財管,3
【裁判日期】    970331
【裁判案由】    指定遺產管理人
【裁判全文】
臺灣苗栗地方法院民事裁定               97年度財管字第3號
聲  請  人  丙○○
上列聲請人聲請指定被繼承人甲○○之遺產管理人事件，本院裁
定如下：
    主  文
指定乙○○律師（住桃園縣中壢市○○路五十號十樓）為被繼承
人甲○○（民國四十一年十二月二日出生，民國九十六年十月二
日死亡，最後住所地為苗栗縣大湖鄉栗林村十五鄰八份二號）之
遺產管理人。
准對被繼承人甲○○之繼承人為承認繼承之公示催告。
被繼承人甲○○之繼承人，應自本公示催告最後登載新聞紙之日
起，壹年內承認繼承，上述期限屆滿，無繼承人承認繼承時，被
繼承人甲○○之遺產，於清償債權並交付遺贈物後，如有剩餘即
歸屬國庫。
聲請程序費用新臺幣壹仟元由被繼承人甲○○之遺產負擔。
    理  由
一、按繼承開始時，繼承人之有無不明者，由親屬會議於1 個月
    內選定遺產管理人，並將繼承開始及選定遺產管理人之事由
    ，向法院報明；無親屬會議或親屬會議未於前條所定期限內
    選定遺產管理人者，利害關係人或檢察官，得聲請法院選任
    遺產管理人，並由法院依公示催告程序，定6 個月以上之期
    限，公告繼承人，命其於期限內承認繼承；先順序繼承人均
    拋棄其繼承權時，由次順序之繼承人繼承。其次順序繼承人
    有無不明或第四順序之繼承人均拋棄其繼承權者，準用關於
    無人承認繼承之規定，民法第1177條、第1178條第2 項、第
    1176條第6 項分別定有明文。
二、聲請意旨略以：被繼承人甲○○（民國41年12月2 日出生，
    民國96年10月2 日死亡，最後住所地為苗栗縣大湖鄉栗林村
    15鄰八份2 號）為聲請人之債務人，詎甲○○於96年10月2
    日死亡，其繼承人均已向鈞院聲明拋棄繼承權並經准予備查
    在案，而其親屬會議未於民法第1177條所規定之期限內選定
    遺產管理人，為使鈞院96年度執字第11675 號強制執行事件
    得以繼續進行，爰依民法第1178條第2 項規定聲請指定甲○
    ○之遺產管理人等語。
三、經查：聲請人上開主張，業據提出本院家事庭拋棄繼承准予
    備查通知書、本院民事執行處函為證，並經本院依職權調閱
    本院96年度繼字第494 號家事卷宗查明無訛，堪信為真實。
    本院審酌律師通過專門職業技術人員高等考試，對法律學有
    專精，就遺產管理事件應為熟稔，且能有效發揮遺產之最大
    效益，另本院前依職權函請新竹律師公會推薦有意願擔任遺
    產管理人職務之律師，經該會以（95）新律字第111 號函覆
    本院並檢附參考律師名單，乙○○律師為該公會所推薦之律
    師，爰指定乙○○律師為甲○○之遺產管理人，並依法為承
    認繼承之公示催告。
四、依非訟事件法第157 條，裁定如主文。
中    華    民    國    97    年    3     月    31    日
                  家事庭法  官  張 文 毓
以上正本係照原本作成。
如不服本裁定應於送達後10日內向本院提出抗告狀，並繳納抗告
費新臺幣1,000元。
                        書記官  陳 俊 偉
中    華    民    國    97    年    3     月    31    日


司法院資訊處製作；財團法人民間司法改革基金會備份。
